臺北高等行政法院裁定
　　　　　　　　　　　　　　　　　　 95年度訴字第03448號
原　　　告　甲○○
被　　　告　國防部參謀本部
代　表　人　乙○○
上列當事人間因退除給與事件，原告不服國防部中華民國95年8
月8日95年決字第108號訴願決定，提起行政訴訟。本院裁定如下
︰
　　主  文
原告之訴駁回。
訴訟費用由原告負擔。
　　理  由
一、原告起訴時，被告之代表人為李天羽，嗣已變更為乙○○，
    並由乙○○聲明承受訴訟，有其提出之聲明承受訴訟狀附卷
    可稽，核無不合，應予准許。
二、按行政訴訟法第4條第1項規定，人民因中央或地方機關之違
    法行政處分，認為損害其權利或法律上之利益，經依訴願法
    提起訴願而不服其決定者，得向高等行政法院提起撤銷訴訟
    。而所謂行政處分，依訴願法第3條第1項規定，係指中央或
    地方機關就公法上具體事件所為之決定或其他公權力措施而
    對外直接發生法律效果之單方行政行為而言。又官署所為單
    純的事實敘述或理由說明，並非對人民之請求有所准駁，既
    不因該項敘述或說明而生法律上之效果，非訴願法上之行政
    處分，人民對之提起訴願，自非法之所許，改制前行政法院
    62年度裁字第41號著有判例。倘原告對於不得提起訴願之非
    行政處分，經訴願機關為不受理之決定後，復提起行政訴訟
    ，乃不備起訴之要件，顯非合法，應予駁回。
三、本件原告於95年3月23日、4月17日及4月24日陳情請求改支
    退休俸，經被告所屬人事參謀次長室95年5 月4 日選道字地
    0950004965號函覆略以，查台端為海軍核退人員，有關陳情
    改支退休俸乙節，海軍司令部已於民95年3 月6 日海理字第
    0950001224書函復處分在案，台端如有不服，請依處分說明
    向國防部訴願審議委員會提起訴願等語。原告不服，提起訴
    願，經訴願機關為不受理決定，遂向本院提起本件行政訴訟
    。
四、經查，被告所屬人事參謀次長室95年5月4日選道字地
    0950004965號函，係通知原告有關陳情改支退休俸一事，國
    防部海軍司令部已函覆處分在案，原告如有不服，請依處分
    說明提起訴願等情，核其函復內容，僅係單純事實陳述，並
    非對人民為發生法律效果之行政行為，亦非對原告之主張有
    所准駁，尚不對外發生法律效果，故不屬於行政處分。訴願
    機關為不受理之決定，並無不合。原告復對之提起本件行政
    訴訟，顯非合法，應予駁回。
五、依行政訴訟法第107第1項第10款、第104條，民事訴訟法第
    95條、第78條，裁定如主文。
中　　華　　民　　國　　96　　年　 　6　　月　 23  　 日
                       第五庭審判長法  官　張瓊文
                                   法  官  胡方新
                                   法  官  蕭忠仁
上為正本係照原本作成。
如不服本裁定，應於送達後10日內向本院提出抗告狀（須按他造
人數附繕本）。
中　　華　　民　　國　　96　　年　 　6　　月　 23  　 日
    　　  　　　　　　　    　     書記官  蕭純純
